【裁判字號】    99,易,1312
【裁判日期】    990527
【裁判案由】    毒品危害防制條例
【裁判全文】
臺灣臺北地方法院刑事判決             99年度易字第1312號
    公  訴  人  臺灣臺北地方法院檢察署檢察官
    被      告  甲○
上列被告因違反毒品危害防制條例案件，經檢察官提起公訴（99
年度毒偵字第1388號），被告就被訴事實為有罪之陳述，本院裁
定進行簡式審判程序，判決如下：
    主      文
甲○施用第二級毒品，累犯，處有期徒刑柒月。
    事實及理由
一、程序部分：本件係經被告甲○於本院審理時，就被訴事實為
    有罪之陳述，經法官告知被告簡式審判程序之旨，並聽取檢
    察官及被告之意見後，本院裁定以簡式審判程序加以審理，
    則依據刑事訴訟法第273條之2、同法第159條第2項之規定，
    不適用傳聞法則有關限制證據能力之相關規定；並依同法第
    310條之2準用同法第454條之規定，製作略式判決書，依法
    僅需記載犯罪事實、證據名稱及應適用之法條，並得以簡略
    方式為之，如認定之犯罪事實、證據及應適用之法條，與檢
    察官聲請簡易判決處刑書或起訴書之記載相同者，得引用之
    ，合先敘明。
二、本件犯罪事實、證據及應適用之法條，除均引用檢察官起訴
    書（如附件）之記載外：
    （一）犯罪事實第6至12行更載為：「‧‧‧復於95年間因
          竊盜、詐欺等案件，經本院以95年度易字第196號、9
          5年度易字第2219號、95年度易字第2057號判決有期
          徒刑5月、6月、6月確定，嗣經本院以96年度聲減字
          第1300號裁定減為有期徒刑2月15日、3月、3月，且
          將竊盜及詐欺（有期徒刑2月15日、3月）部分定應執
          行有期徒刑5月確定。經入監接續執行，於96年9月30
          日縮刑期滿執行完畢。又於98年間因施用第二級毒品
          犯行，分別經本院以98年度簡字第4805號判決有期徒
          刑6月確定，及以99年度易字第848號判決有期徒刑7
          月、7月，應執行有期徒刑1年確定（尚未執行完畢）
          。詎不知悔改，復基於施用第二級毒品之犯意，於99
          年2月28日凌晨某時，在臺北市萬華區○○○路○段17
          6巷5號5樓，以將第二級毒品安非他命、甲基安非他
          命同置入玻璃球（未扣案）加熱之方式，施用第二級
          毒品1次（無積極證據證明有逾1次之施用行為）‧
          ‧‧」。
    （二）證據增載：「被告於本院審理時坦承犯行，並當庭為
          認罪之表示（見本院卷99年5月13日審判筆錄）」、
          「尿液檢體委驗單、扣押物品清單各1紙」、「行政
          院衛生署管制藥品管理局96年4月20日管檢字第096
          0003946號函釋意旨揭示據Clarke's Analysis of Dr
          ugsand Poisons第三版記載，施用安非他命或甲基安
          非他命，均能快速吸收，施用安非他命後，總計約有
          施用劑量之90%在3至4天內由尿液排出，施用甲基安
          非他命後24小時內，約有施用劑量之70%由尿中排出
          ，其中約43%以甲基安非他命原態排出，5%代謝為安
          非他命排出。被告尿液檢體檢驗結果，安非他命濃度
          1490ng/ml、甲基安非他命濃度5895ng/ml，依前說明
          ，可知被告施用之第二級毒品混有甲基安非他命、安
          非他命。」
    （三）應適用之法條增載如下：
          1、按毒品危害防制條例業於92年7月9日修正公布，
             自93年1月9日施行，其中第20條、第23條將施用
             毒品之刑事處遇程序，區分為「初犯」及「5年內
             再犯」、「五年後再犯」。依其立法理由之說明
             ：「初犯」，經觀察、勒戒或強制戒治後，應為
             不起訴處分或不付審理之裁定；經觀察、勒戒或
             強制戒治執行完畢釋放後，「5年內再犯」者，因
             其再犯率甚高，原實施之觀察、勒戒及強制戒治
             既已無法收其實效，爰依法追訴或裁定交付審理
             。至於經觀察、勒戒或強制戒治執行完畢釋放後
             ，「5年後再犯」者，前所實施之觀察、勒戒或強
             制戒治已足以遮斷其施用毒品之毒癮，為期自新
             及協助其斷除毒癮，仍適用「初犯」規定，先經
             觀察、勒戒或強制戒治之程序。從而依修正後之
             規定，僅限於「初犯」及「5年後再犯」2種情形
             ，始應先經觀察、勒戒或強制戒治程序。倘被告
             於5年內已再犯，經依法追訴處罰，縱其第3次（
             或第3次以上）再度施用毒品之時間，在初犯經觀
             察、勒戒或強制戒治執行完畢釋放5年以後，已不
             合於「5年後再犯」之規定，且因已於「5年內再
             犯」，顯見其再犯率甚高，原實施觀察、勒戒或
             強制戒治，已無法收其實效，即應依該條例第10
             條處罰（最高法院95年度第7次刑事庭會議決議意
             旨可供參照）。被告於92年12月16日觀察、勒戒
             執行完畢釋放出所後，5年內，業因於93年間施用
             毒品犯行，嗣經法院判刑確定等情，此有臺灣高
             等法院被告前案紀錄表存卷足憑，而可認定。被
             告本件施用毒品之犯行，雖距首開觀察、勒戒執
             行完畢釋放時，已逾5年，惟揆諸前開說明，仍應
             依法追訴處罰，而無毒品危害防制條例第20條第3
             項規定之適用至明。
          2、被告持有毒品之低度行為，已為施用之高度行為
             所吸收，不另論罪。
三、爰審酌被告有竊盜、詐欺、違反毒品危害防制條例等之前科
    ，其品行不端、素行不佳，有前揭被告前案紀錄表存卷可查
    ，其因施用毒品犯行，經觀察、勒戒之治療程序，竟仍不思
    悔改，徹底袪除施用毒品之惡習，猶因再施用毒品犯行，經
    本院判刑確定，有上揭被告前案紀錄表存卷可考，本件再犯
    施用毒品，可知其惑於毒癮，意志力甚為薄弱，未能善體國
    家設置觀察、勒戒機構，協助毒品施用者戒除毒癮之美意，
    惟念及其施用毒品之犯行，在本質上乃屬戕害自己身心健康
    之行為，尚未有嚴重破壞社會秩序或侵害他人權益之情形，
    被告坦承犯行，犯後態度尚佳及其生活狀況、智識程度等一
    切情狀，而量處如主文所示之刑，以示懲戒。
四、至被告供稱供本次施用第二級毒品所用之玻璃球，未經扣案
    ，未鑑驗其內有無毒品殘渣附合而屬違禁物，又為免將來執
    行之困難，爰不另為沒收諭知。
五、爰依刑事訴訟法第299條第1項前段、第273條之1第1項、第3
    10條之2、第454條第1項、第2項，毒品危害防制條例第10條
    第2項，刑法第11條前段、第47條第1項，判決如主文。
六、如不服本件判決，得自收受送達之日起10日內，向本院提起
    上訴。
本案經檢察官盧慧珊到庭執行職務。
中    華    民    國    99    年    5     月    27    日
                         刑事第十六庭 法  官    徐千惠
上正本證明與原本無異。
如不服本判決應於收受送達後10日內向本院提出上訴書狀，並應
敘述具體理由；其未敘述上訴理由者，應於上訴期間屆滿後20日
內向本院補提理由書（均須按他造當事人之人數附繕本）「切勿
逕送上級法院」。
                                      書記官    高心羽
中    華    民    國    99    年    5     月    27    日
附件：（99年度毒偵字第1388號起訴書）
附錄本案論罪科刑法條：
毒品危害防制條例第10條
施用第一級毒品者，處6月以上5年以下有期徒刑。
施用第二級毒品者，處3年以下有期徒刑。

司法院資訊處製作；財團法人民間司法改革基金會備份。
